【裁判字號】    98,訴,37
【裁判日期】    991215
【裁判案由】    違反懲治走私條例
【裁判全文】
福建金門地方法院宣示判決筆錄            98年度訴字第37號
公  訴  人  福建金門地方法院檢察署檢察官
被      告  陳照明
選任辯護人  黃英豪律師
            陳炎琪律師
            陳培仁律師
被      告  阮世華
選任辯護人  劉啟輝律師
被      告  黃俊澤
            許志猛
上列二人共同
選任辯護人  吳奎新律師
上列被告因98年度訴字第37號懲治走私條例一案（偵查案號：97
年度偵字第281號、98年度偵字第379號），於中華民國99年12月
15日下午4時整，在本院第一法庭宣示判決，出席職員如下：
    法    官  許嘉容
    書 記 官  徐佩鈴
到庭當事人與訴訟關係人如後：
詳如報到單之記載。
法官起立朗讀判決主文、犯罪事實要旨、處罰條文、附記事項，
及告以上訴限制、期間並提出上訴狀之法院，且諭知記載其內容
：
一、主      文：
陳照明共同私運管制物品進口逾公告數額，處有期徒刑肆月，緩
刑貳年，並應向公庫支付新臺幣陸萬元。
阮世華共同私運管制物品進口逾公告數額，處有期徒刑月。
黃俊澤、許志猛共同私運管制物品進口逾公告數額，各處有期徒
刑月，均緩刑貳年，並均應向公庫支付新臺幣伍萬元。
二、犯罪事實要旨：
    陳照明係址設基隆市○○區○○路30巷11號2樓照明報關行
    負責人；阮世華係址設高雄市○○區○○路48號12樓之2展
    新報關有限公司員工；黃俊澤、許志猛分別係址設金門縣金
    城鎮○○○路○段28號儒達國際貿易企業社（下稱儒達企業
    社）負責人及經理；廖英崇是址設江蘇省昆山市○市鎮○○
    路267號宏芳香料（昆山）有限公司（下稱宏芳公司）負責
    人，楊淑琴係址設臺南縣東山鄉聖賢村頂窩17號久芳興業有
    限公司（下稱久芳公司）國外部課長（廖英崇及楊淑琴另為
    緩起訴處分），廖英崇為久芳公司負責人廖明義之弟。均明
    知大陸地區之乾蒜球（含整粒、切塊、切片或粉）係禁止輸
    入之物品。陳照明因認臺灣地區有大蒜之市場需求，竟與阮
    世華、廖英崇、楊淑琴、真實姓名年籍不詳，自稱為伏海燕
    之大陸籍女子、黃俊澤、許志猛共同基於私運管制物品進口
    逾公告數額之犯意聯絡，於民國96年6月後至11月間之某日
    與阮世華聯繫，請阮世華牙保向廖英崇購買大蒜粒及含有大
    蒜粉成分19.31%之混合乾蔬菜粉共25公噸，交由陳照明自大
    陸地區私運至臺灣，再由廖英崇向陳照明加價買回，廖英崇
    允諾之，並指派伏海燕與楊淑琴向陳照明詢問貨物私運進度
    事宜。旋陳照明委託不知情之高天成（另為不起訴處分）運
    送，但為防止高天成直接與廖英崇進行交易，向高天成虛偽
    表示是「阮世華」在大陸地區有「蔬菜粉」1批，詢問高天
    成可否運送至臺灣，高天成允諾之。高天成即於96年11月間
    某日，以電話聯絡方式，委託儒達企業社負責人黃俊澤以該
    公司承租之小三通貨船將蔬菜粉1批，由福建省泉州市石井
    碼頭運送至金門縣金湖鎮料羅碼頭及報關進口，並表示因為
    不確定蔬菜粉能否運送至金門，所以先運送其中一部分至金
    門讓海關檢驗，黃俊澤允諾之。嗣廖英崇於96年12月間某日
    ，向江蘇省興化縣某工廠購買後，指示伏海燕將大蒜粒及含
    有大蒜粉成分19.31%之混合乾蔬菜粉共25公噸，運送至陳照
    明指定之儒達企業社位於泉州市石井碼頭外倉庫，惟該工廠
    之送貨單載明係蒜粒，黃俊澤因而得知運送物品為大蒜粒。
    陳照明復與阮世華於96年12月24日，至金門縣，與高天成商
    討本件運送事宜。然因大陸地區對食品出口管制甚嚴，須辦
    理食品檢驗才能出口，故遲遲無法報關出口，期間廖英崇恐
    大蒜粒及蔬菜粉品質有變，乃指示宏芳公司不知情之員工趙
    志耀於97年3月14日前往查看品質。待至97年4月1日時機成
    熟，黃俊澤乃告知許志猛欲私運蒜粒，並將載有品名為「蒜
    粒」之出貨明細單傳真予許志猛，許志猛允諾之。故黃俊澤
    先於97年4月1日，未經報關出口及進口程序，指示不知情之
    石井碼頭工人將上開物品25公噸之一部即大蒜粒2725公斤及
    含有大蒜粉成分19.31%之混合乾蔬菜粉1775公斤搬運至貨輪
    「豐澤6號」後，自泉州市石井碼頭私運至金湖鎮料羅碼頭
    ，抵達後，許志猛指示不知情之理貨員楊忠熙將之藏放於進
    口倉庫後方空地，未經報關程序即通知高天成領取貨物。然
    因高天成要求須為報關進口以利後續運送至臺灣，黃俊澤因
    而提供品名為蔬菜粉之相關報關資料予許志猛，許志猛傳真
    予不知情之順發報關有限公司欲矇混以蔬菜粉名義申報進口
    。黃俊澤則於97年4月12日，未經報關出口程序，指示不知
    情之碼頭工人將上開物品25公噸之一部即大蒜粒3887.5公斤
    及含有大蒜粉成分19.31%之混合乾蔬菜粉2862.5公斤搬運至
    上開「豐澤6號」，自泉州市石井碼頭私運至金湖鎮料羅碼
    頭，抵達後，不知情之報關行人員在製作之進口報單上填載
    上開物品為蔬菜粉，持向財政部高雄關稅局投單報關進口。
三、處罰條文：
    懲治走私條例第2條第1項、第12條之私運管制物品進口逾公
    告數額罪。
四、協商判決除有刑事訴訟法第455條之4第1項第1款所定於本訊
    問程序終結前，被告撤銷協商合意或檢察官撤回協商聲請者
    ；第2款所定，被告協商之意思非出於自由意志者；第4款所
    定，被告所犯之罪非第455條之2第1項所定得以協商判決者
    ；第6款所定，被告有其他較重之裁判上一罪之犯罪事實者
    ；第7款所定，法院認應諭知免刑或免訴、不受理者情形之
    一，及違反同條第2項所定，法院「應於協商合意範圍內為
    判決；法院為協商判決所科之刑，以宣告緩刑或二年以下有
    期徒刑、拘役或罰金為限」之規定者外，不得上訴。
五、本件除非有前述例外規定之情形，否則不得上訴；如對本判
    決上訴，應自收受判決送達後10日內，向本院提出上訴書狀
    ，上訴於第二審法院。
中    華    民    國    99    年    12    月    15    日
                    福建金門地方法院刑事庭
                            書記官   徐佩鈴
                            法  官   許嘉容
以上正本證明與原本無異。
                            書記官   徐佩鈴
中    華    民    國    99    年    12    月    15    日
附錄法條：
懲治走私條例第2條
私運管制物品進口、出口逾公告數額者，處 7 年以下有期徒刑
，得併科新臺幣 3 百萬元以下罰金。
前項之未遂犯罰之。
第 1 項所稱管制物品及其數額，由行政院公告之。
懲治走私條例第12條
自大陸地區私運物品進入臺灣地區，或自臺灣地區私運物品前往
大陸地區者，以私運物品進口、出口論，適用本條例規定處斷。

司法院資訊處製作；財團法人民間司法改革基金會備份。
